ACORDAO-COMPLETO-2481641

ACÓRDÃO 9276/2021 ATA 25/2021 - SEGUNDA CÂMARA

VISTOS, relatados e discutidos estes autos que tratam de Pedido de Reexame interposto por Claudia Maria de Freitas Chagas, vinculada ao Ministério Público do Distrito Federal e dos Territórios, por meio do qual se insurge contra o Acórdão 11596/2020-TCU-Segunda Câmara, o qual, entre outras medidas, considerou seu ato de aposentadoria ilegal e negou-lhe registro;
ACORDAM os Ministros do Tribunal de Contas da União, reunidos em Sessão da 2ª Câmara, ante as razões expostas pelo Relator, e com fundamento nos arts. 32, parágrafo único, 33 e 48, da Lei 8.443/1992, em:
9.1. conhecer do Pedido de Reexame para, no mérito, dar-lhe parcial provimento para tornar sem efeito o item 9.3.1 do acórdão recorrido; e
9.2. dar ciência desta decisão à recorrente e aos demais interessados.

Pedido de reexame (peça 17) interposto por [Palavras-chave], pertencente ao quadro do [Categoria], contra o Acórdão 11.596/2020  TCU  2ª Câmara

Segunda Câmara

Ministério Público do Distrito Federal e dos Territórios.

3. Interessados/Responsáveis/Recorrentes:
3.1. Interessada: Claudia Maria de Freitas Chagas (XXX.750.151-XX).
3.2. Recorrente: Claudia Maria de Freitas Chagas (XXX.750.151-XX).

13.1. Ministros presentes: Bruno Dantas (Presidente), Aroldo Cedraz (Relator) e Raimundo Carreiro.
13.2. Ministro-Substituto convocado: Marcos Bemquerer Costa.
13.3. Ministro-Substituto presente: André Luís de Carvalho.

AROLDO CEDRAZ

Ministro-Substituto André Luís de Carvalho.

Adoto como Relatório e transcrevo a seguir a instrução de peça 37, com a qual anuiu o corpo dirigente da Sefip (peça 38) , bem como o Ministério Público junto ao Tribunal (peça 39) :
 "INTRODUÇÃO
Trata-se de pedido de reexame (peça 17) interposto por [Palavras-chave], pertencente ao quadro do [Categoria], contra o Acórdão 11596/2020-TCU-Segunda Câmara (peça 7) .
A deliberação recorrida apresenta o seguinte teor: 
9.1. assinalar a ilegalidade do ato inicial de aposentadoria em favor de Cláudia Maria de Freitas Chagas (à Peça 2 sob o n.º 38751/2017) , negando-lhe o respectivo registro, diante da indevida percepção destacada de "quintos ou décimos de função" como Vantagem Pessoal Nominalmente Identificada (VPNI) pelo art. 62-A da Lei n.º 8.112, de 1990, e da inadequada percepção cumulativa dessa parcela com os proventos provenientes do correspondente subsídio em parcela única após a entrada em vigor da Lei n.º 11.143, de 2005;
9.2. dispensar o ressarcimento das quantias percebidas indevidamente, mas de boa-fé, em consonância com a Súmula n.º 106 do TCU;
9.3. determinar que, no prazo de 15 (quinze) dias contados da ciência desta deliberação, a administração do Ministério Público do Distrito Federal e dos Territórios adote as seguintes medidas:
9.3.1. faça cessar os pagamentos decorrentes do ato ora considerado ilegal em face da indevida percepção destacada de "quintos ou décimos de função" como VPNI pelo art. 62-A da Lei n.º 8.112, de 1990, e da inadequada percepção cumulativa dessa parcela com os proventos provenientes do correspondente subsídio em parcela única após a vigência da Lei n.º 11.143, de 2005, sob pena de responsabilidade solidária da autoridade administrativa omissa, nos termos do art. 71, IX, da Constituição de 1988 e do art. 262, caput, do RITCU;
9.3.2. dê ciência desta deliberação à interessada, alertando-a de que o efeito suspensivo proveniente da eventual interposição do subsequente recurso junto ao TCU não a eximirá da devolução dos valores percebidos indevidamente após a notificação, diante do não provimento desse recurso, devendo encaminhar os comprovantes da correspondente notificação ao TCU no prazo de 30 (trinta) dias;
9.3.3. encaminhe a este Tribunal, nos termos do art. 262, § 2º, do RITCU, o novo ato de concessão da aludida aposentadoria, sem a ilegalidade indicada nesta deliberação, para que seja submetido à apreciação pelo TCU, na forma do art. 260, caput, do RITCU;
9.4. determinar, nos termos do art. 43 da Lei n. 8.443, de 1992, que a administração do Ministério Público do Distrito Federal e dos Territórios se abstenha de promover a eventual concessão de aposentadoria pela indevida percepção destacada de "quintos ou décimos de função" como Vantagem Pessoal Nominalmente Identificada (VPNI) pelo art. 62-A da Lei n.º 8.112, de 1990, com a inadequada percepção cumulativa dessa parcela com os proventos provenientes do correspondente subsídio em parcela única após a vigência da Lei n.º 11.143, de 2005.
HISTÓRICO
O ato de aposentadoria ora em reexame foi julgado ilegal em virtude de contemplar o pagamento cumulativo de subsídio com parcela de quintos incorporados pelo exercício de cargo comissionado. Isso porque, com o advento da Emenda Constitucional 19/1998, foi instituído o regime de remuneração mediante parcela única de subsídio, nos termos do art. 39, § 4º, da Constituição Federal: 
"§ 4º O membro de Poder, o detentor de mandato eletivo, os Ministros de Estado e os Secretários Estaduais e Municipais serão remunerados exclusivamente por subsídio fixado em parcela única, vedado o acréscimo de qualquer gratificação, adicional, abono, prêmio, verba de representação ou outra espécie remuneratória, obedecido, em qualquer caso, o disposto no art. 37, X e XI." 
Assim, entendeu-se que, uma vez instituído o subsídio como forma de remuneração para determinada categoria, não haveria espaço para o pagamento de outras parcelas remuneratórias. 
Sobre o tema, vêm à balha as seguintes considerações do Excelentíssimo Senhor Ministro Bruno Dantas, por ocasião da apreciação do TC Processo 028.331/2009-0 (Acórdão 1063/2020-TCU-Plenário) : 
 (...) nem mesmo o exercício de função comissionada já quando integrante da carreira remunerada por subsídio permite a manutenção da parcela de quintos, ante a inexistência de direito adquirido a regime de remuneração. Um bom exemplo dessa intelecção é a decisão exarada nos autos do RE 798.827/DF, por ocasião de embargos de declaração no agravo regimental, nos seguintes termos: 
"Ementa: EMBARGOS DE DECLARAÇÃO NO AGRAVO REGIMENTAL NO RECURSO EXTRAORDINÁRIO. ADMINISTRATIVO. MEMBROS DO MINISTÉRIO PÚBLICO. VENCIMENTOS: VANTAGENS PESSOAIS CUMULADAS COM SUBSÍDIO MENSAL. DIREITO ADQUIRIDO A REGIME JURÍDICO. INEXISTÊNCIA. ABSORÇÃO PELO SUBSÍDIO. PRESERVAÇÃO DO MONTANTE GLOBAL DOS VENCIMENTOS. CONSTITUCIONALIDADE. OMISSÃO, CONTRADIÇÃO OU OBSCURIDADE. INEXISTÊNCIA. ERRO MATERIAL. INOCORRÊNCIA. EFEITOS INFRINGENTES. IMPOSSIBILIDADE. EMBARGOS DE DECLARAÇÃO DESPROVIDOS." 
Voto do Ministro Luiz Fux 
"A discussão envolvendo o direito a percepção de quintos por ter exercido o cargo de Promotor Chefe fica prejudicada, uma vez que a manutenção dessa vantagem na forma definida no acórdão recorrido está em desacordo com decisões do Tribunal. 
Com efeito, a jurisprudência dominante na Corte é no sentido de que inexiste direito adquirido a regime jurídico, de sorte que, uma vez preservado o montante global dos vencimentos, é constitucional a absorção de vantagens pessoais adquiridas em dado sistema normativo, pela adoção de remuneração paga mediante subsídio em parcela única. 
Além disso, conforme se observa dos precedentes citados, o Tribunal entende que o regime de subsídio é incompatível com outras parcelas remuneratórias de natureza mensal" (grifos acrescidos) . 
Mas não é só: traz-se à colação as seguintes considerações do relator a quo: 
9. Afora isso, a falha é ainda agravada por se tratar - em todos os casos arrolados nos autos - de "quintos" oriundos de cargos pertencentes a carreiras e regimes jurídicos distintos, exercidos anteriormente ao seu ingresso nos quadros do MPT. Sobre o ponto, há, inclusive, tese de repercussão geral fixada pelo STF:
Ementa 
"CONSTITUCIONAL. ADMINISTRATIVO. INCORPORAÇÃO DE 'QUINTOS'. PRETENSÃO DE CONTINUAR PERCEBENDO A VANTAGEM REMUNERATÓRIA NO EXERCÍCIO DE CARGO DE CARREIRA DIVERSA. INVIABILIDADE. 1. A garantia de preservação do direito adquirido, prevista no art. 5º, XXXVI, da Constituição Federal, assegura ao seu titular também a faculdade de exercê-lo. Mas de exercê-lo sob a configuração com que o direito foi formado e adquirido e no regime jurídico no âmbito do qual se desenvolveu a relação jurídica correspondente, com seus sujeitos ativo e passivo, com as mútuas obrigações e prestações devidas. 2. As vantagens remuneratórias adquiridas no exercício de determinado cargo público não autorizam o seu titular, quando extinta a correspondente relação funcional, a transportá-las para o âmbito de outro cargo, pertencente a carreira e regime jurídico distintos, criando, assim, um direito de tertium genus, composto das vantagens de dois regimes diferentes. 3. Por outro lado, considerando a vedação constitucional de acumulação remunerada de cargos públicos, não será legítimo transferir, para um deles, vantagem somente devida pelo exercício do outro. A vedação de acumular certamente se estende tanto aos deveres do cargo (= de prestar seus serviços) como aos direitos (de obter as vantagens remuneratórias) . 4. Assim, não encontra amparo constitucional a pretensão de acumular, no cargo de magistrado ou em qualquer outro, a vantagem correspondente a 'quintos', a que o titular fazia jus quando no exercício de cargo diverso. 5. Recurso extraordinário a que se dá parcial provimento" (RE 587371/DF, Rel. Ministro Teori Zavascki, Plenário, julgado em 14/11/2013, DJe 24/6/2014; destaques acrescentados) . 
Tese 
"Não encontra amparo constitucional a pretensão de acumular, no cargo de magistrado ou em qualquer outro, a vantagem correspondente a 'quintos', a que o titular fazia jus quando no exercício de cargo diverso" (redação aprovada nos termos do item 2 da Ata da 12ª Sessão Administrativa do STF, realizada em 9/12/2015) . 
10. Ilegais, pois, as concessões/alterações de aposentadoria dos interessados.
EXAME DE ADMISSIBILIDADE
Reitera-se o exame de admissibilidade contido na peça 24, ratificado pelo Relator Ministro Aroldo Cedraz com a suspensão dos efeitos dos itens s 9.1, 9.3, 9.3.1 e 9.3.3 do acórdão recorrido (despacho de peça 28) . 
EXAME DE MÉRITO
Delimitação
Constitui objeto do presente recurso definir se houve ofensa à coisa julgada, uma vez que decisão judicial transitada em julgado permitiu a percepção destacada de "quintos ou décimos de função" como VPNI (art. 62-A da Lei 8.112, de 1990) , de forma cumulativa com os proventos do subsídio.
Da ofensa à coisa julgada
Aduz-se nas suas razões recursais a existência de duas decisões judiciais assegurando a percepção de quintos pela recorrente, ambas transitadas em julgado, a saber:
	a) mandado de segurança 2006.00.2.001132-1, que tramitou no Conselho Especial do TJDFT, órgão pleno do Tribunal (peça 19 e peça 20) :
	a.1) segundo a recorrente, o acórdão, transitado em julgado em 4/9/2015, reconheceu a segurança nos exatos do voto relator, verbis:
Por todo o exposto, CONCEDO PARCIALMENTE a segurança, para reconhecer aos Impetrantes, unicamente, o percebimento de vantagens pessoais incorporadas, decorrentes de exercício de função de direção, chefia e assessoramento, limitada a remuneração ao teto remuneratório constitucional, com o pagamento das diferenças mensais porventura desconsideradas a partir da data da impetração, acrescidas de correção monetária e juros de mora, a contar de cada desconto.
	a.2) foi enfrentada no acórdão a questão acerca da possibilidade de percepção de subsídio com quintos após a Lei 11.144/2005, a instituição do subsídio foi a origem da impetração, pois, anteriormente à Lei 11.144/2005, a recorrente percebia quintos. Dessa forma, esse Egrégio TCU não pode argumentar que houve alteração na legislação após a julgado, pois, na verdade, o mandado de segurança surgiu exatamente com a implantação equivocada da Lei 11.144/2005 pela Administração do MPDFT.
	a.3) não restam dúvidas, portanto, de que as vantagens pessoais que foram retiradas da folha de pagamento da recorrente lhes foram asseguradas por decisão judicial transitada em julgado, conforme fazem certos os documentos anexos (peça 19) .
	b) MS 2005.00.2.007499-1, impetrado pela Associação do Ministério Público do Distrito Federal e Territórios:
	b.1) no mencionado MS, julgado em 15/5/2007, as vantagens incorporadas foram garantidas a todos os membros do Ministério Público do Distrito Federal e Territórios, e, por decorrência, à recorrente, que era membro associado quando da impetração (2005) , conforme documentos anexos (peça 22) .
	b.2) o julgado em sede de repercussão geral (RE 573.232/SC) aplica-se somente às ações ordinárias coletivas (art. 5º, LXX, b, da CRFB/1988) , não abrangendo o Mandado de Segurança Coletivo de (art. LXX, da CRFB/1988) , nos termos da Súmula/STF 629.
Análise:
O Excelentíssimo Senhor Ministro Bruno Dantas, por ocasião da apreciação do TC Processo 028.331/2009-0 (Acórdão 1063/2020-TCU-Plenário) , citou as seguintes deliberações do STF e do STJ, que informam o entendimento desses tribunais superiores sobre a matéria ora em discussão:
 	Um bom exemplo dessa intelecção é a decisão exarada pelo STF nos autos do RE 798.827/DF, por ocasião de embargos de declaração no agravo regimental, nos seguintes termos: 
"Ementa: EMBARGOS DE DECLARAÇÃO NO AGRAVO REGIMENTAL NO RECURSO EXTRAORDINÁRIO. ADMINISTRATIVO. MEMBROS DO MINISTÉRIO PÚBLICO. VENCIMENTOS: VANTAGENS PESSOAIS CUMULADAS COM SUBSÍDIO MENSAL. DIREITO ADQUIRIDO A REGIME JURÍDICO. INEXISTÊNCIA. ABSORÇÃO PELO SUBSÍDIO. PRESERVAÇÃO DO MONTANTE GLOBAL DOS VENCIMENTOS. CONSTITUCIONALIDADE. OMISSÃO, CONTRADIÇÃO OU OBSCURIDADE. INEXISTÊNCIA. ERRO MATERIAL. INOCORRÊNCIA. EFEITOS INFRINGENTES. IMPOSSIBILIDADE. EMBARGOS DE DECLARAÇÃO DESPROVIDOS." 
Voto do Ministro Luiz Fux 
"A discussão envolvendo o direito a percepção de quintos por ter exercido o cargo de Promotor Chefe fica prejudicada, uma vez que a manutenção dessa vantagem na forma definida no acórdão recorrido está em desacordo com decisões do Tribunal. 
Com efeito, a jurisprudência dominante na Corte é no sentido de que inexiste direito adquirido a regime jurídico, de sorte que, uma vez preservado o montante global dos vencimentos, é constitucional a absorção de vantagens pessoais adquiridas em dado sistema normativo, pela adoção de remuneração paga mediante subsídio em parcela única. 
Além disso, conforme se observa dos precedentes citados, o Tribunal entende que o regime de subsídio é incompatível com outras parcelas remuneratórias de natureza mensal." 
12. A mesma ideia tem orientado as decisões do Superior Tribunal de Justiça, conforme bem ilustra a ementa do Agravo Interno no Recurso Especial 1.233.179/RS: 
"ADMINISTRATIVO. PROCURADORES FEDERAIS. QUINTOS E DÉCIMOS. ADICIONAL POR TEMPO DE SERVIÇO. CUMULAÇÃO. SUBSÍDIO. LEI 11.358/2006. MP 305/2006. IMPOSSIBILIDADE. DIREITO ADQUIRIDO. INEXISTÊNCIA. 
1. É pacífico o entendimento desta Corte no sentido de que 'os servidores públicos não têm direito adquirido a regime de remuneração, mas sim à irredutibilidade de vencimento, não havendo falar em direito adquirido ao recebimento de adicionais ou vantagens pessoais após a edição da Lei 11.358/2006, que instituiu nova forma de remuneração por meio de subsídio fixado em parcela única' (AgRg no AREsp 770.103/RS, Rel. Ministro Benedito Gonçalves, Primeira Turma, julgado em 05/05/2016, DJe 16/05/2016) ." 
Posta assim a questão, ganha corpo óbice instransponível o pagamento cumulativo de quintos/décimos juntamente com o subsídio. 
Contudo, há que se avaliar se as decisões judiciais (MS 2006.00.2.001132-1 e MS 2005.00.2.007499-1) alcançam a recorrente e transitaram em julgado de modo a permitir a percepção cumulativa entre a parcela dos "quintos/décimos" com a parcela do subsídio.
Em relação ao MS 2005.00.2.007499-1 há, previamente ao exame do mérito, que se fazer breve análise acerca do alcance do mandado de segurança coletivo interposto por associação de classe.
Os recentes julgados do STF (MS 31.299, MS 25.561, MS 23.769, MS 21.514, RE 141.733 e ARE 885.047) têm decidido que não se aplica ao mandado de segurança coletivo a exigência inscrita no art. 2º-A da Lei 9.494/97, no sentido de que se exige na instrução da petição inicial a relação nominal dos associados da impetrante, nem a sua autorização expressa. 
Tem a Suprema Corte aplicado o disposto na Súmula/STF 629, verbis:
A impetração de mandado de segurança coletivo por entidade de classe em favor dos associados independe da autorização destes.
Importante ainda mencionar o tratamento dado, pelo STF ao tema, no MS 31.299 (Rel. Min. Luís Roberto Barroso) , verbis:
6. Ressalto que a orientação resultante do julgamento do RE 573.232, submetido à sistemática da repercussão geral, abrangeu apenas as ações coletivas ordinárias, para as quais a exigência de autorização expressa dos associados decorre do art. 5º, XXI, e não as mandamentais, pautadas no art. 5º, LXX, b, da CRFB/1988. Tanto é assim que, posteriormente, no julgamento do MS 25.561, proposto pela Associação dos Delegados de Polícia Federal, o Ministro Marco Aurélio (redator do acórdão da repercussão geral) confirmou que tal exigência é descabida em se tratando de mandado de segurança. Veja-se o trecho pertinente do respectivo voto, acolhido pelo Plenário do STF: 
'DA ILEGITIMIDADE DAS IMPETRANTES Está-se diante de mandado de segurança coletivo impetrado por associações legalmente constituídas e em funcionamento há mais de um ano, em defesa de interesses de associados. Ocorreu, até mesmo, convocação de assembleia visando a autorizar a impetração. A meu ver, esse ato era desnecessário, porquanto, em se tratando de mandado de segurança coletivo, descabe tal exigência - precedentes: Embargos de Declaração no Recurso Extraordinário nº 251.258- 3/DF, relator Ministro Sepúlveda Pertence, com acórdão publicado no Diário da Justiça de 24 de outubro de 2006; Recurso Extraordinário nº 141.733-1/SP, relator Ministro Ilmar Galvão, com acórdão veiculado no Diário da Justiça de 1º de setembro de 1995, e Agravo de Instrumento nº 538.379-7/PR, relator Ministro Cezar Peluso, com acórdão publicado no Diário da Justiça de 27 de abril de 2005.'
7. Assim, não se aplica aos mandados de segurança a exigência inscrita no art. 2º-A, parágrafo único, da Lei nº 9.494/97, inclusive no que diz respeito à relação nominal dos associados da impetrante. (...) "
Dessa forma, foi no MS 31.299 que se esclareceu o exato alcance do RE 573.232/SC. Assim, em linha com a recente jurisprudência do STF, entende-se inaplicável a exigência, nos mandados de segurança coletivo, da anuência expressa dos associados. No mesmo sentido, entende-se que nem mesmo a lista dos associados na inicial é obrigatória. 
Nesse sentido, deve ser reconhecido o alcance da deliberação a todos os associados da associação que logrou êxito no mandado de segurança coletivo.
No caso concreto, a recorrente faz prova da sua condição de associada (peça 22) , logo, o decidido no MS 2005.00.2.007499-1 a aproveita.
Ainda em relação ao MS 2005.00.2.007499-1, verifica-se decisão favorável à associação (peça 21, p.1-13) no sentido de reconhecer a possibilidade de cumulação entre a parcela de subsídio e "quintos".
Também, ao que indica os elementos dos autos, no MS 2006.00.2.001132-1 (peça 20, p.31-56) , há decisão judicial transitada em julgada que reconhece o direito de a recorrente, impetrante do MS mencionado (peça 19) , perceber cumulativamente as parcelas de quintos com a do subsídio. 
Dessa forma, ainda que se entenda que o julgamento do ato deva ser mantido em seus exatos termos e, portanto, considerado ilegal, a determinação contida no subitem 9.3.1 deve ser afastada.  
CONCLUSÃO
Da análise de mérito, conclui-se que em razão da existência de decisões judiciais transitadas em julgado (MS 2006.00.2.001132-1 e MS 2005.00.2.007499-1) , ainda que se entenda que o julgamento do ato deva ser mantido em seus exatos termos e, portanto, considerado ilegal, a determinação contida no subitem 9.3.1 deve ser afastada. 
Por conseguinte, deve-se dar provimento parcial ao presente recurso.
PROPOSTA DE ENCAMINHAMENTO
Ante o exposto, com fundamento no art. 48 da Lei 8.443/92, submetem-se os autos à consideração superior, propondo-se:
	a) conhecer do recurso e, no mérito, dar-lhe parcial provimento para em tornar sem efeito o item 9.3.1; 
	b)  informar ao recorrente e demais interessados do acórdão a ser proferido, destacando que o relatório e o voto que o fundamentam podem ser acessados por meio do endereço eletrônico www.tcu.gov.br/acordaos."
É o Relatório.

8.1. Marcelo Antônio Rodrigues Viegas (18503/OAB-DF) e outros, representando Claudia Maria de Freitas Chagas.

Procurador Rodrigo Medeiros de Lima.

PESSOAL. APOSENTADORIA. INDEVIDA ACUMULAÇÃO DA PERCEPÇÃO DE QUINTOS OU DÉCIMOS DE FUNÇÃO COM O CORRESPONDENTE SUBSÍDIO. PEDIDO DE REEXAME. CONHECIMENTO. RAZÕES INSUFICIENTES PARA ALTERAR O JUÍZO PELA ILEGALIDADE. DECISÃO JUDICIAL TRANSITADA EM JULGADO. PROVIMENTO PARCIAL.

APOSENTADORIA (APOS)

Secretaria de Recursos (Serur); Secretaria de Fiscalização de Integridade de Atos e Pagamentos de Pessoal e de Benefícios Sociais (Sefip).

Cuidam os autos de Pedido de Reexame interposto por Claudia Maria de Freitas Chagas, vinculada ao Ministério Público do Distrito Federal e dos Territórios, por meio do qual se insurge contra o Acórdão 11596/2020-TCU-Segunda Câmara, rel. Ministro André Luís de Carvalho, o qual, entre outras medidas, considerou seu ato de aposentadoria ilegal e negou-lhe registro.  
Preliminarmente, ratifico o exame de admissibilidade despachado por mim nestes autos, uma vez que o recurso apresentado atende aos requisitos dispostos nos artigos 277, inciso II, 278, caput e § 1º, e 286 do Regimento Interno do TCU.
A ilegalidade do ato se deu em virtude da percepção cumulativa de subsídio com parcela de quintos incorporados pelo exercício de cargo comissionado, uma vez que com o advento da Emenda Constitucional 19/1998, foi instituído o regime de remuneração mediante parcela única de subsídio, nos termos do art. 39, § 4º, da Constituição Federal.
Em suma, cabe definir se houve ofensa à coisa julgada, uma vez que decisão judicial transitada em julgado permitiu a percepção destacada de "quintos ou décimos de função" como VPNI (art. 62-A da Lei 8.112, de 1990) , de forma cumulativa com os proventos do subsídio.
A unidade especializada concluiu pelo parcial provimento do apelo para tornar sem efeito o item 9.3.1. do acórdão recorrido, por meio do qual o TCU havia determinado a interrupção dos pagamentos decorrentes do referido ato. A proposta é acompanhada pelo Ministério Público de Contas.
Feito esse breve introito, anuo à proposta alvitrada pela unidade técnica, endossada pelo Parquet especializado, e adoto os fundamentos e argumentos reproduzidos no relatório precedente como minhas próprias razões de decidir, sem prejuízo dos breves comentários a seguir.
Quanto à questão em si, é pacífico o entendimento do Tribunal que o regime de subsídio é incompatível com outras parcelas remuneratórias de natureza mensal (Acórdão 1063/2020-TCU-Plenário, Rel. Bruno Dantas, e outros) . 
Contudo, verifico que os efeitos das decisões judiciais (MS 2006.00.2.001132-1 e MS 2005.00.2.007499-1) mencionadas no recurso, e que transitaram em julgado, alcançam a recorrente de modo a permitir a percepção cumulativa entre a parcela dos "quintos/décimos" com a parcela do subsídio.
A Associação do Ministério Público de Distrito Federal e Territórios obteve decisão, no âmbito do MS 2005.00.2.007499-1 (peça 21, p.1-13) , no sentido de reconhecer a possibilidade de acumulação entre a parcela de subsídio e "quintos". A recorrente, por sua vez, demonstrou que pertence ao quadro da Associação do Ministério Público de Distrito Federal e Territórios desde 2005 (peça 22) . Sendo assim, a referida decisão a aproveita. 
Além disso, a Serur informa que, no MS 2006.00.2.001132-1 (peça 20, p.31-56) , há decisão judicial transitada em julgado que reconhece o direito de a recorrente, impetrante do MS mencionado (peça 19) , perceber cumulativamente as parcelas de quintos com a do subsídio. 
Dessa forma, em consonância com o proposto pela unidade instrutiva, e ainda que o julgamento do ato deva ser mantido em seus exatos termos, com juízo pela ilegalidade e negativa de registro do ato em tela, os efeitos das citadas decisões judiciais transitadas em julgado (MS 2006.00.2.001132-1 e MS 2005.00.2.007499-1) devem ser reconhecidos, de forma a afastar a determinação contida no subitem 9.3.1 do Acórdão 11596/2020-TCU-Segunda Câmara.
	Ante o exposto, incorporo os pareceres da unidade técnica reproduzidos no relatório precedente, endossados pelo Parquet, como razão de decidir, e VOTO para que o Tribunal adote a minuta de deliberação que submeto a este Colegiado.
TCU, Sala das Sessões, em 13 de julho de 2021.
AROLDO CEDRAZ 
Relator